臺灣嘉義地方法院刑事判決　　　　　　　 96年度訴字第883號
公　訴　人　臺灣嘉義地方法院檢察署檢察官
被　　　告　甲○○
　　　　　　　　　　現於臺灣嘉義監獄鹿草分監
上列被告因違反毒品危害防制條例案件，經檢察官提起公訴（96
年度毒偵字第1411號），被告於準備程序中就被訴事實為有罪之
陳述，本院合議庭裁定由受命法官改依簡式審判程序審理，判決
如下：
    主  文
甲○○施用第一級毒品，處有期徒刑柒月，扣案之海洛因壹包（
淨重零點零貳公克）除包裝袋外及甲基安非他命殘渣袋壹只，均
沒收銷燬之，海洛因外包裝壹個及玻璃球吸食器壹支，沒收。
    事實及理由
一、犯罪事實：甲○○前因施用毒品案件，經送觀察勒戒後，認
    有繼續施用毒品之傾向，再經裁定令入戒治處所施以強制戒
    治，於民國九十四年一月七日停止其處分出監釋放，並經臺
    灣嘉義地方法院檢察署檢察官以九十四年度戒毒偵字第七號
    為不起訴處分確定。詎仍不知悔改，於上開強制戒治執行完
    畢釋放後五年內，復基於施用第一級毒品海洛因及第二級毒
    品甲基安非他命之犯意，於九十六年九月十三日十時許，乘
    坐由林俊衛駕駛之車牌號碼ＲＯ－８６０７號自小客車，停
    放在嘉義縣番路鄉仁義潭大橋堤防東側堤防二百公尺處，在
    車內以海洛因摻雜甲基安非他命，置於甲○○以吸管及購於
    化學儀器店之玻璃球所組合，非專供施用毒品所用之吸食器
    中（起訴書此部分顯有誤載，業據公訴檢察官當庭更正），
    點燃後吸食煙霧方式，施用海洛因及甲基安非他命一次。嗣
    為警於同日十時三十分許在該處查獲，並扣得甲○○所有之
    海洛因一包（淨重零點零二公克，空包裝重零點二三公克）
    、甲基安非他命殘渣袋一只及上開吸食器一支，另採集其尿
    液送驗，結果呈嗎啡（海洛因代謝物）及甲基安非他命陽性
    反應。
二、認定犯罪所憑證據
(一)被告甲○○於警詢、偵查之供述及於本院準備程序、審理時
    為認罪之陳述。
(二)高雄市立凱旋醫院濫用藥物尿液檢驗報告、代號與真實姓名
    對照表各一紙。
(三)扣押書、照片四張、法務部調查局九十六年十月五日調科壹
    字第０９６２３０７１１６０號鑑定書。
(四)扣案之海洛因一包（淨重零點零二公克、空包裝重零點二三
    公克）、甲基安非他命殘渣袋一只、玻璃球吸食器一支。
三、查被告前因施用毒品案件，經送觀察勒戒後，認有繼續施用
    毒品之傾向，再經裁定令入戒治處所施以強制戒治，於九十
    四年一月七日停止其處分出監釋放，另經臺灣嘉義地方法院
    檢察署檢察官於九十四年一月十三日，以九十四年度戒毒偵
    字第七號為不起訴處分確定，此有臺灣高等法院被告前案紀
    錄表、刑案資料查註紀錄表、全國施用毒品案件紀錄表、受
    觀察勒戒人毒品及前科紀錄簡列表各一份附卷可佐，其於強
    制戒治執行完畢釋放後五年內，再犯本件施用毒品案件二罪
    ，應予依法論科。核被告所為，係犯毒品危害防制條例第十
    條第一項、第二項之施用第一、二級毒品罪。被告施用毒品
    ，其前後持有毒品海洛因、甲基安非他命之低度行為，分別
    為其施用之高度行為所吸收，均不另論罪。又其將第一、二
    級毒品，同時置於玻璃球內燒烤，吸食煙霧而施用一次，乃
    一行為同時觸犯二構成要件不同之二罪，為想像競合犯，應
    從一重之施用第一級毒品罪處斷。爰審酌被告高職肄業之智
    識程度，前因施用毒品案件，經觀察、勒戒執行完畢，且甫
    因施用毒品案件，經本院判處罪刑確定在案（見上開被告前
    案紀錄表），猶再施用毒品不輟，顯見其毒癮非淺，然衡被
    告本次犯後坦認犯行、查獲施用次數僅一次及其家庭狀況、
    犯罪之動機、目的等一切情狀，量處如主文所示之刑。至於
    扣案之甲基安非他命殘渣袋一只，因毒品殘渣與包裝袋已無
    從析離，另扣案之白粉一包，經送法務部調查局鑑定，認係
    含海洛因成分，此有該局前述鑑定書在卷為憑，即扣得之甲
    基安非他命殘渣袋一只及海洛因一包，除包裝袋外，均應依
    毒品危害防制條例第十八條第一項前段之規定，沒收銷燬之
    ，至於裝載海洛因之外包裝袋一個，係防止毒品裸露、逸出
    及潮濕之功用，並便於攜帶，屬供被告施用毒品所用之物，
    另扣案之玻璃球吸食器一支、亦屬被告所有，為供施用毒品
    所用之物，均據被告供述甚明，應依刑法第三十八條第一項
    第二款宣告沒收。至於公訴意旨所稱扣案之玻璃球吸食器為
    專供施用毒品所用，然毒品危害防制條例第十一條第三項所
    謂「持有專供製造或施用毒品之器具者」，法條既規定「專
    」供，自應解為「專」以供製造或施用毒品之器具者為限，
    若係便於施用，而以吸管等材料自行製作或以其他物品拼湊
    製造臨時替代使用之器具，均不包括在內，本案被告已自承
    扣案之吸食器係其在化學儀器店購得之玻璃球，另加以吸管
    組成，係簡便供施用毒品之用，亦有扣案物照片為佐，即難
    謂屬專供施用毒品之器具，公訴意旨此部分之記載，容有所
    誤，已據公訴檢察官當庭更正，附此敘明。
四、依刑事訴訟法第二百七十三條之一第一項、第二百九十九條
    第一項前段、第三百十條之二、第四百五十四條第一項，毒
    品危害防制條例第十條第一項、第二項、第十八條第一項前
    段，刑法第十一條、第五十五條、第三十八條第一項第二款
    ，判決如主文。
本案經檢察官古富祺到庭執行職務。
中　　華　　民　　國　　96　　年　　10　　月　　31　　日
                  刑事第二庭  法　官　林青怡
上列正本證明與原本無異。
如不服本判決，應於判決送達後十日內向本院提出上訴狀，上訴
書狀依法應敘述具體理由，如未敘述具體理由者，應於上訴期間
屆滿後二十日內補提理由書於本院（均應附繕本）。告訴人或被
害人如對於本判決不服者，應具備理由請求檢察官上訴，其上訴
期間之計算係以檢察官收受判決正本之日期為準。
中　　華　　民　　國　　96　　年　　10　　月　　31　　日
                              書記官  李佳惠
附錄論罪科刑法條
毒品危害防制條例第10條
施用第一級毒品者，處 6 月以上 5 年以下有期徒刑。
施用第二級毒品者，處 3 年以下有期徒刑
